臺灣高等法院高雄分院刑事判決　　　　96年度上訴字第1923號
上　訴　人
即　被　告　甲○○
上列上訴人因違反毒品危害防制條例案件，不服臺灣高雄地方法
院96年度訴字第2443號中華民國96年8月16日第一審判決（起訴
案號：臺灣高雄地方法院檢察署96年度毒偵字第3842號），提起
上訴，本院判決如下：
    主  文
上訴駁回。
    事實及理由
一、本案經本院審理結果，認第一審判決認事用法及量刑均無不
    當，應予維持，並引用第一審判決書記載之事實、證據及理
    由（如附件）。
二、本件被告曾因施用第二級毒品，經原審法院判處有期徒刑3
    月確定，甫於95年11月9 日執行完畢，有台灣高等法院被告
    前案紀錄表可稽，其又犯本件施用第一、二級毒品罪，原審
    分別就施用第一級毒品部分，量處有期徒刑拾月，並減刑為
    有期徒刑伍月；又就施用第二級毒品部分，量處有期徒刑陸
    月，減刑為有期徒刑月，再定執行刑為有期徒刑柒月。原
    判決之量刑甚為妥當，並無失輕失重，被告上訴意旨指摘原
    判決量刑過重，請求從輕量處6 月以下有期徒刑，及諭知准
    予易科罰金云云，並無足取，上訴為無理由，應予駁回。
三、被告經合法傳喚，無正當理由不到庭，爰不待其陳述，逕行
    判決。
四、據上論斷，應依刑事訴訟法第368 條、第371 條、第373 條
    ，判決如主文。
本案經檢察官孫小玲到庭執行職務。
中　　華　　民　　國　　96　　年　　11　　月　　22　　日
                  刑事第一庭    審判長法  官
                                      法  官
                                      法  官
施用第二級毒品部分不得上訴。
施用第一級毒品部分如不服本判決，應於判決送達後10日內向本
院提出上訴狀，其未敘述理由者並應於提出上訴狀後10日內向本
院補提理由書（應附繕本）。
附錄本件判決論罪科刑法條：
毒品危害防制條例第10條：
施用第一級毒品者，處 6 月以上 5 年以下有期徒刑。
施用第二級毒品者，處 3 年以下有期徒刑。
附件：
臺灣高雄地方法院刑事判決　　　　　　　96年度訴字第2443號
公　訴　人　臺灣高雄地方法院檢察署檢察官
被　　　告　甲○○　女　25歲（民國○○年○月○○日生）
　　　　　　　　　　身分證統一編號：Ｚ000000000號
　　　　　　　　　　住高雄市○○區○○路85號
上列被告因違反毒品危害防制條例案件，經檢察官提起公訴（96
年度毒偵字第3842號），被告就被訴事實為有罪之陳述，經本院
合議庭裁定由受命法官獨任進行簡式審判程序，本院判決如下：
    主  文
甲○○施用第一級毒品，處有期徒刑拾月，減為有期徒刑伍月；
又施用第二級毒品，處有期徒刑陸月，減為有期徒刑月。應執
行有期徒刑柒月。
    事實及理由
一、犯罪事實：甲○○前因施用毒品案件，經本院以94年度毒聲
    字第1582號裁定送觀察、勒戒後，認無繼續施用毒品之傾向
    ，於民國94年10月4 日觀察、勒戒執行完畢釋放。詎其仍不
    知戒除毒癮，明知海洛因及甲基安非他命業經公告列為毒品
    危害防制條例第2 條第2 項第1 、2 款之第一、二級毒品，
    不得非法持有、施用，竟於上開觀察、勒戒執行完畢釋放後
    5 年內，復分別基於施用第一級毒品海洛因及第二級毒品甲
    基安非他命之犯意，於95年11月7 日上午8 時許，在高雄市
    朋友住處，以將海洛置於香菸內點火吸食之方式，施用第一
    級毒品海洛因1 次，另於95年11月5 日下午4 時許，在高雄
    市朋友住處，以將甲基安非他命置於玻璃球內點火加以燒烤
    而吸取煙霧之方式，施用第二級毒品甲基安非他命1 次。嗣
    於95年11月8 日下午3 時許，因甲○○為毒品列管人口，為
    警通知其至高雄市政府警察局新興分局採取尿液檢體送驗，
    結果呈嗎啡及甲基安非他命陽性反應，而查悉上情。
二、認定事實所憑之證據：
  (一)被告甲○○於本院審理時之自白（見本院卷第26、34頁）。
  (二)尿液檢體採集送驗紀錄表、長榮大學95年12月1 日確認報告
    各1 份（見警卷第9、10頁）。
  (三)刑案資料查註紀錄表、全國施用毒品案件紀錄表、臺灣高雄
    地方法院院內索引卡紀錄表報表、臺灣高等法院被告前案紀
    錄表各1 份。
三、按海洛因係毒品危害防制條例第2 條第2 項第1 款所規定之
    第一級毒品，甲基安非他命係同條項第2 款所規定之第二級
    毒品，均不得非法持有、施用。核被告所為，係犯毒品危害
    防制條例第10條第1 項之施用第一級毒品罪及同條第2 項之
    施用第二級毒品罪。其持有第一、二級毒品後進而施用，其
    持有之低度行為，應為施用之高度行為所吸收，不另論罪。
    被告所犯上述施用第一級及第二級毒品二罪，犯意各別，行
    為互殊，應予分論併罰。爰審酌被告前有違反毒品危害防制
    條例前科（經判處有期徒刑3 月，於本案行為後之95年11月
    9 日易科罰金執行完畢，不構成累犯），有臺灣高等法院被
    告前案紀錄表1 份附卷可稽，又因施用毒品案件，曾經觀察
    、勒戒，仍未戒絕毒品，再犯本件施用毒品犯行，顯見其意
    志不堅，有失政府制定毒品危害防制條例之立法美意。惟念
    其施用毒品乃自戕一己之身體健康，所為尚未害及他人，犯
    後於本院審理時坦承犯行，態度尚佳及其犯罪之動機、目的
    、手段、智識程度高職肄業、生活狀況等一切情狀，分別量
    處如主文所示之刑。又查被告就施用第一、二級毒品犯罪行
    為時間，均係在96年4 月24日以前，核均符中華民國96年罪
    犯減刑條例第2 條第1 項第3 款規定，均應減其宣告刑二分
    之一如主文所示，並定其應執行之刑。
據上論斷，應依刑事訴訟法第273 條之1 第1 項、第284 條之1
、第299 條第1 項前段、第310 條之2 、第454 條第1 項，中華
民國96年罪犯減刑條例第2 條第1 項第3 款、第7 條，毒品危害
防制條例第10條第1 項、第2 項，刑法第11條前段、第51條第5
款，判決如主文。
本案經檢察官劉俊良到庭執行職務。
中　　華　　民　　國　　96　　年　　8 　　月　　16　　日
                  鳳山刑事第一庭  法　官  林永村
以上正本證明與原本無異。
如不服本判決，應於判決送達後10日內，向本院提出上訴狀。
中　　華　　民　　國　　96　　年　　8 　　月　　16　　日
                                  書記官　李祥銘
附錄本判決論罪科刑法條：
毒品危害防制條例第10條：
施用第一級毒品者，處6月以上5年以下有期徒刑。
施用第二級毒品者，處3年以下有期徒刑。
